【裁判字號】    95,簡上,14
【裁判日期】    950628
【裁判案由】    竊盜
【裁判全文】
臺灣宜蘭地方法院刑事判決              95年度簡上字第14號
    上  訴  人  臺灣宜蘭地方法院檢察署檢察官
    上  訴  人
    即  被  告  甲○○
上列上訴人等因竊盜案件，不服本院九十五年度羅簡字第十九號
，中華民國九十五年一月十八日第一審判決（聲請簡易判決處刑
案號：臺灣宜蘭地方法院檢察署九十四年度偵字第三０九０號）
提起上訴，暨移送併案（同署九十五年度偵字第二三八號、九十
五年度偵字第七一三號九十五年度偵字第二０七九號），本院判
決如下：
   主  文
原判決撤銷。
甲○○共同連續竊盜，累犯，處有期徒刑肆月，如易科罰金，以
佰元折算壹日。
    事  實
一、甲○○前因竊盜案件，經本院判處有期徒刑二月，如易科罰
    金以三百元折算一日確定，復因違反毒品危害防制條例案件
    ，經臺灣高等法院判處有期徒刑十月確定，經定應執行刑為
    有期徒刑十一月確定，於民國九十三年七月三日縮刑期滿執
    行完畢。詎仍不知悛悔，竟基於為自己不法所有之概括犯意
    ，先後於附表所列之時間、地點，或單獨或與陳冠豪基於共
    同之犯意聯絡及行為分擔，而以附表所載之方式竊取如附表
    所示各被害人所有之物。嗣分別於九十四年十月一日二十一
    時十五分、九十四年十二月二十二日七時三十分許、九十五
    年一月二十六日及九十五年五月四日十三時四十分許，經警
    通知到案說明及各在宜蘭縣冬山鄉○○路四三三號前、宜蘭
    縣冬山鄉○○路冬山火車站前遭警當場查獲。
二、案經宜蘭縣警察局羅東分局報告臺灣宜蘭地方法院檢察署偵
    查起訴暨移送併辦。
    理  由
一、訊據被告甲○○對附表編號二至四所列之竊盜事實，業於偵
    審中坦承屬實，核與被害人陳文理、林育徹、張正明及共犯
    陳冠豪於警詢中指述情節契合一致，復有贓物認領保管單三
    份及竊得附表編號四之贓物照片三幀在卷可稽，堪認被告甲
    ○○此部分之自白咸與真實相符，均可採信。惟其自警詢至
    偵審中，則矢口否認有如附表編號一所載之竊盜犯行，並辯
    稱：天王西服店遭竊當日，其係搭乘老闆邱志雄駕駛之車輛
    前往竹林建築工地施作水電工程，下班時亦搭乘邱志雄駕駛
    之車輛離開，其本身並無交通工具可資前往天王西服店，而
    天王西服店距離工地所需車程約需十分鐘左右等語。然查：
  (一)證人即天王西服店雇請之越南籍幫傭阮氏惠先後於警詢及偵
    查中皆已明確證稱：事發當時其在店後廚房聽聞聲響後外出
    查看，見一男子自辦公桌方向往大門逃逸，其趨前欲拉住該
    名男子但未果，而老闆娘阮氏燕適巧從外返回，但該名男子
    仍騎乘機車離去等語綦詳，核與證人即天王西服店負責人乙
    ○○之妻阮氏燕於偵查中結證：事發當時其自外返店，見一
    男子由店內離開並騎車機車離去等語契合一致，且證人阮氏
    惠及阮氏燕均於警詢及偵查中明確指認：該名男子即案發一
    星期前，在店內停留甚久且開冰箱拿啤酒飲用之男子，亦即
    甲○○等語翔實。是依證人阮氏燕及阮氏惠於警詢及偵查中
    當庭明確且肯定之指認，佐以證人阮氏燕與阮氏惠與被告甲
    ○○間素無怨懟，更無仇隙之關係，苟被告甲○○並非下手
    行竊店內抽屜現金之男子，證人阮氏燕及阮氏惠實無明確肯
    認被告甲○○犯行而誣攀其入罪之理。再者，依被告甲○○
    亦自承：以前就學時常去天王西服店，最後一次前往約在案
    發前二星期左右等語，益徵被告甲○○並非未曾前往天王西
    服店，而屬證人阮氏惠及阮氏燕素未謀面之人。從而，既被
    告甲○○前已多次前往天王西服店，更見證人阮氏惠及阮氏
    燕所為明確且肯定之指認，應非誤認。此外，證人邱志雄於
    警詢中所證：案發當日七時四十分許其與甲○○一同抵達工
    地後，因工地員工甚多，其亦前往他處工地，故無法確定甲
    ○○於案發時間人在何處等語，要難作為被告甲○○不在場
    之證明，是被告甲○○所持前開辯解，因無證據可資證明且
    尚與常理相違，所辯洵非有據，尚難採信。
  (二)綜上所陳，本件附表編號一至四所示竊盜事實之各該事證均
    臻明確，被告犯行咸堪認定，皆應依法論科。
二、核被告甲○○之所為，係犯刑法第三百二十條第一項之竊盜
    罪。其於附表編號三之竊盜犯行，因與陳冠豪間具有共同之
    犯意聯絡及行為分擔，應論以共同正犯。又其前後四次竊盜
    犯行，時間緊接，方法相同且觸犯構成要件相同之罪，顯係
    基於概括犯意反覆為之，應依刑法第五十六條連續犯之規定
    ，論以情節較重之共同連續竊盜之一罪，並加重其刑。末查
    ，被告甲○○前因竊盜案件經本院判處有期徒刑二月，如易
    科罰金以三百元折算一日確定，復因違反毒品危害防制條例
    案件，經臺灣高等法院判處有期徒刑十月確定，經定應執行
    刑為有期徒刑十一月確定，於民國九十三年七月三日縮刑期
    滿執行完畢之事實，亦據其供明在卷，復有臺灣高等法院被
    告全國前案紀錄表一份在卷可稽，茲於有期徒刑執行完畢後
    五年內，再犯本件有期徒刑以上之罪，應依刑法第四十七條
    累犯之規定加重其刑，並依法遞加重之。上訴人即臺灣宜蘭
    地方法院檢察署檢察官上訴意旨移送併辦之事實，則因與聲
    請簡易判決處刑書所載之事實間，具有連續犯之裁判上一罪
    關係，自為起訴效力所及，本院當應併予審究。上訴人即被
    告甲○○空言置辯，要無可採如前述，其上訴為無理由。至
    原審認被告罪證明確，予以論罪科刑，固非無見，然因未及
    審酌上訴人即臺灣宜蘭地方法院檢察署檢察官移送併辦等情
    ，即有未洽，此部分之上訴為有理由，應由本院依法撤銷原
    判決並予改判。審酌被告年輕力壯，竟不思循正當途徑獲取
    財富，反連續行竊，惟念其犯後態度尚佳，竊得之財物價值
    仍稱輕微，再參酌其犯罪動機、目的、手段、素行、造成被
    害人財產法益與社會整體防衛機制之侵害程度等一切情狀，
    爰酌情量處主文所示之刑，並諭知易科罰金之折算標準，以
    示警懲。
據上論斷，應依刑事訴訟法第四百五十五條之一第三項、第三百
六十九條第一項前段，刑法第二十八條、第五十六條、第三百二
十條第一項、第四十七條、第四十一條第一項前段，罰金罰鍰提
高標準條例第一條前段、第二條，判決如主文。
本案經檢察官賴慶祥到庭執行職務
中    華    民    國    95    年    6     月    28    日
                  刑事第三庭審判長法  官  黃永勝
                                  法  官  邱景芬
                                  法  官  陳嘉年
本件正本證明與原本無異。
本件不得上訴。
                                  書記官  林嘉萍
中    華    民    國    95    年    6     月    29    日
附錄本案論罪科刑法條全文
刑法第三百二十條
意圖為自己或第三人不法之所有，而竊取他人之動產者，為竊盜
罪，處五年以下有期徒刑、拘役或五百元以下罰金。
附表
┌──┬────┬──────┬───┬──────┬─────┬───┐
│編號│時    間│地        點│被害人│竊得財物    │竊取方法  │ 法條 │
├──┼────┼──────┼───┼──────┼─────┼───┤
│一  │九十四年│宜蘭縣五結鄉│乙○○│新臺幣（下同│趁被害人不│刑法第│
│    │九月二十│上四村中正路│      │）三千一百元│注意之際，│三百二│
│    │九日十時│二段五十八號│      │            │徒手自店內│十條第│
│    │二十五分│之天王西服店│      │            │抽屜竊得三│一項  │
│    │許      │            │      │            │千一百元  │      │
├──┼────┼──────┼───┼──────┼─────┼───┤
│二  │九十四年│宜蘭縣羅東鎮│宜蘭縣│水溝蓋三塊  │趁被害人不│刑法第│
│    │十二月二│復興路三段一│羅東鎮│            │注意之際，│三百二│
│    │十一日十│巷三十弄二十│公所所│            │徒手竊得水│十條第│
│    │八時許  │八號旁      │有，陳│            │溝蓋三塊  │第一項│
│    │        │            │文理負│            │          │      │
│    │        │            │責管理│            │          │      │
├──┼────┼──────┼───┼──────┼─────┼───┤
│三  │九十五年│宜蘭縣冬山鄉│林育徹│長度約四十公│與陳冠豪基│刑法第│
│    │一月二十│香和路二六九│      │尺之電纜線二│於為自己不│三百二│
│    │六日十六│號旁空地    │      │條          │法所有之犯│十條第│
│    │時十五分│            │      │            │意聯絡及行│第一項│
│    │許      │            │      │            │為分擔，徒│      │
│    │        │            │      │            │手竊取電纜│      │
│    │        │            │      │            │線二條得手│      │
├──┼────┼──────┼───┼──────┼─────┼───┤
│四  │九十五年│宜蘭縣冬山鄉│張正明│電纜線一批（│趁被害人不│刑法第│
│    │五月十四│永興路一段二│      │重約三十公斤│注意之際，│三百二│
│    │日十三時│九二號旁空地│      │）          │徒手竊取電│十條第│
│    │十分許  │            │      │            │纜線得手  │一項  │
└──┴────┴──────┴───┴──────┴─────┴───┘


司法院資訊處製作；財團法人民間司法改革基金會備份。
